臺灣臺北地方法院民事裁定
111年度法字第119號
聲  請  人  陳錦霞即財團法人臺北市秋宥教育基金會之董事長



上列聲請人聲請變更財團法人臺北市秋宥教育基金會捐助章程事
件，本院裁定如下：
    主  文
財團法人臺北市秋宥教育基金會捐助章程第五條至第十三條、第
十五條准予變更如附件修正條文對照表所示。
其餘聲請駁回。
聲請程序費用由聲請人負擔。
    理  由
一、聲請意旨略以：聲請人陳錦霞為財團法人臺北市秋宥教育基
    金會之董事長，該財團法人經報奉主管機關臺北市政府教育
    局以民國93年12月14日北市教社字第09339780300號函設立
    許可在案，並聲請本院登記處於同年月16日核准發給法人登
    記證書，嗣於103年3月17日核准變更登記，並由本院登記處
    於同年月24日換發法人登記證書。茲因捐助章程所定之重要
    管理方法不具備，為維持財團之目的，乃提請第4屆第3次董
    事會決議，變更章程如附件修正條文對照表所示，並報請主
    管機關臺北市政府教育局以110年11月10日北市教終字第110
     3085998號函准予備查，爰依民法第62條規定，聲請法院准
    予變更捐助章程等語。
二、按財團之組織及其管理方法，由捐助人以捐助章程或遺囑定
    之，捐助章程或遺囑所定之組織不完全，或重要之管理方法
    不具備者，法院得因主管機關、檢察官或利害關係人之聲請
     ，為必要之處分；又為維持財團之目的或保存其財產，法
    院得因捐助人、董事、主管機關、檢察官或利害關係人之聲
    請 ，變更其組織，民法第62條、第63條定有明文。是依前
    揭規定聲請法院就財團之捐助章程為必要處分，或變更財團
    組織者，應以捐助章程所定財團之組織不完全或重要管理方
    法不具備，或為維持財團之目的或保存其財產為要件。至非
    屬上開事項之章程變更，如財團名稱、登記會址等，則祗需
    取得目的事業主管機關之許可，即可聲請該管法院辦理變更
    登記 ，無庸向法院聲請准許。
三、經查，聲請人前揭主張業據其提出臺北市政府教育局函、財
    團法人臺北市秋宥教育基金會第4屆第3次董事會會議紀錄暨
    簽到簿、董事名冊、捐助章程、修正條文對照表、法人登記
    證書及設立許可函等影本等件為證，核聲請人聲請准予變更
    財團法人臺北市秋宥教育基金會捐助章程第5條至第13條、
    第15條如附件修正條文對照表所示，與財團法人之立法精神
    並不違背，且與民法有關法人之規定亦無抵觸，並經主管機
    關准予備查，其聲請變更章程，尚無不合，應予准許；至捐
    助章程如附件修正條文對照表所示第1條關於財團法人法令
    依據之明文化、第2條關於文字之修正、第14條關於捐助章
    程之備查程序、第16條關於捐助章程修訂日期之載明，核與
    捐助章程所定組織不完全或重要管理方法不具備、維持財團
    之設立目的或保存其財產無涉，依上說明，僅須向目的事業
    主管機關申請許可並向法院登記處聲請辦理章程變更登記即
    可，無聲請本院准予變更之必要，聲請人此部分聲請於法不
    合，應予駁回。
四、依非訟事件法第21條第1項前段，裁定如主文。
中　　華　　民　　國　　111 　年　　7 　　月　　8 　　日
                  民事第九庭  法　官　翁偉玲
以上正本係照原本作成。
如對本裁定抗告，須於裁定送達後10日內向本院提出抗告狀，並
繳納抗告費新台幣1000元。
中　　華　　民　　國　　111 　年　　7 　　月　　8 　　日
                              書記官　陳信宏